hr-HR: Položaj brave na vratima: Sprijeda lijevo; Sprijeda desno; Vratašca za gorivo; Stražnja vrata / prtljažnik; Straga lijevo; Straga desno; Klizna vrata lijevo; Klizna vrata desno; Univerzalno; Ostalo
lt-LT: Durų užrakto padėtis: Priekinis kairysis; Priekinis dešinysis; Kuro bakelio durelės; Galinio liuko / bagažinės durys; Galinis kairysis; Galinis dešinysis; Slankiosios durys (kairėje); Slankiosios durys (dešinėje); Universalus; Kita
bg-BG: Позиция на заключването на вратата: Отпред вляво; Отпред вдясно; Капачка на резервоара; Заден капак/врата на багажник; Отзад вляво; Отзад вдясно; Плъзгаща се врата вляво; Плъзгаща се врата вдясно; Универсална; Друго
sk-SK: Poloha zámku dverí: Vpredu vľavo; Vpredu vpravo; Dvierka palivovej nádrže; Zadné dvere/dvere batožinového priestoru; Vzadu vľavo; Vzadu vpravo; Posuvné dvere vľavo; Posuvné dvere vpravo; Univerzálna; Iná
ja: ドアロック位置: 左前; 右前; フューエルリッド; リアハッチ/テールゲート; 左後; 右後; 左スライドドア; 右スライドドア; 汎用; その他
sl-SI: Položaj ključavnice vrat: Spredaj levo; Spredaj desno; Vratca rezervoarja; Prtljažna vrata; Zadaj levo; Zadaj desno; Drsna vrata levo; Drsna vrata desno; Univerzalno; Drugo
pl: Położenie zamka drzwi: Przód, lewe; Przód, prawe; Klapka wlewu paliwa; Tylna klapa; Tył, lewe; Tył, prawe; Drzwi przesuwne, lewe; Drzwi przesuwne, prawe; Uniwersalne; Inne
ko: 도어 잠금 위치: 전면 좌측; 전면 우측; 연료 주입구; 후면 해치/테일게이트; 후면 좌측; 후면 우측; 좌측 슬라이딩 도어; 우측 슬라이딩 도어; 범용; 기타
nl: Deurslot positie: Linksvoor; Rechtsvoor; Brandstofklep; Achterklep; Linksachter; Rechtsachter; Schuifdeur links; Schuifdeur rechts; Universeel; Overige
zh-TW: 車門鎖位置: 左前; 右前; 油箱蓋; 後掀門/尾門; 左後; 右後; 左側滑門; 右側滑門; 通用; 其他
el: Θέση κλειδαριάς πόρτας: Εμπρός αριστερά; Εμπρός δεξιά; Πορτάκι ρεζερβουάρ; Πίσω θύρα/πόρτα χώρου αποσκευών; Πίσω αριστερά; Πίσω δεξιά; Συρόμενη πόρτα αριστερά; Συρόμενη πόρτα δεξιά; Γενικής χρήσης; Άλλο
it: Posizione della serratura della porta: Anteriore sinistra; Anteriore destra; Sportellino carburante; Portellone posteriore; Posteriore sinistra; Posteriore destra; Porta scorrevole sinistra; Porta scorrevole destra; Universale; Altro
pt-PT: Posição do fecho da porta: Frente esquerdo; Frente direito; Porta de combustível; Bagageira traseira/portão da bagageira; Traseiro esquerdo; Traseiro direito; Porta deslizante esquerda; Porta deslizante direita; Universal; Outro
nb: Dørlåsposisjon: Foran til venstre; Foran til høyre; Drivstofflokk; Bakluke; Bak til venstre; Bak til høyre; Skyvedør til venstre; Skyvedør til høyre; Universell; Annet
zh-CN: 门锁位置: 左前; 右前; 油箱盖; 后舱门/尾门; 左后; 右后; 左侧滑门; 右侧滑门; 通用; 其他
sv: Dörrlåsets position: Fram vänster; Fram höger; Tanklucka; Baklucka/bagagelucka; Bak vänster; Bak höger; Skjutdörr vänster; Skjutdörr höger; Universell; Övrigt
ro-RO: Poziția încuietorii ușii: Față stânga; Față dreapta; Ușiță rezervor combustibil; Hayon/ușă portbagaj; Spate stânga; Spate dreapta; Ușă glisantă stânga; Ușă glisantă dreapta; Universal; Altele
en: Door lock position: Front left; Front right; Fuel door; Rear hatch/tailgate; Rear left; Rear right; Sliding door left; Sliding door right; Universal; Other
cs: Poloha zámku dveří: Levé přední; Pravé přední; Dvířka palivové nádrže; Zadní dveře / dveře kufru; Levé zadní; Pravé zadní; Levé posuvné dveře; Pravé posuvné dveře; Univerzální; Jiné
ru: Положение дверного замка: Спереди слева; Спереди справа; Лючок бензобака; Дверь багажника / задний борт; Сзади слева; Сзади справа; Сдвижная дверь слева; Сдвижная дверь справа; Универсальное; Другое
th: ตำแหน่งล็อคประตู: หน้าซ้าย; หน้าขวา; ฝาถังน้ำมัน; ประตูท้าย/ฝาท้าย; หลังซ้าย; หลังขวา; ประตูบานเลื่อนซ้าย; ประตูบานเลื่อนขวา; อเนกประสงค์; อื่นๆ
vi: Vị trí khóa cửa: Trước bên trái; Trước bên phải; Nắp bình xăng; Cốp sau/cửa sau; Sau bên trái; Sau bên phải; Cửa lùa bên trái; Cửa lùa bên phải; Đa năng; Khác
pt-BR: Posição da fechadura da porta: Dianteira esquerda; Dianteira direita; Tampa de combustível; Porta-malas/tampa traseira; Traseira esquerda; Traseira direita; Porta de correr esquerda; Porta de correr direita; Universal; Outros
fr: Emplacement du verrou de porte: Avant gauche; Avant droit; Trappe à carburant; Hayon arrière; Arrière gauche; Arrière droit; Porte coulissante gauche; Porte coulissante droite; Universel; Autre
de: Position der Türverriegelung: Vorne links; Vorne rechts; Tankklappe; Heckklappe; Hinten links; Hinten rechts; Schiebetür links; Schiebetür rechts; Universell; Sonstige
da: Dørlåsens position: Venstre forrest; Højre forrest; Brændstofklap; Bagklap; Venstre bagest; Højre bagest; Skydedør til venstre; Skydedør til højre; Universal; Andet
hu: Ajtózár állása: Bal első; Jobb első; Üzemanyag-betöltő nyílás ajtaja; Csomagtérajtó; Bal hátsó; Jobb hátsó; Bal tolóajtó; Jobb tolóajtó; Univerzális; Egyéb
es: Posición del bloqueo de la puerta: Delantero izquierdo; Delantero derecho; Tapa de combustible; Compuerta trasera/portón trasero; Trasero izquierdo; Trasero derecho; Puerta corrediza izquierda; Puerta corrediza derecha; Universal; Otro
fi: Lukon paikka ovessa: Etu vasen; Etu oikea; Polttoainetankin luukku; Takaluukku; Taka vasen; Taka oikea; Liukuovi vasen; Liukuovi oikea; Yleiskäyttöinen; Muu
tr: Kapı kilidi konumu: Sol ön; Sağ ön; Yakıt deposu kapağı; Bagaj/arka kapak; Sol arka; Sağ arka; Sol kayar kapı; Sağ kayar kapı; Evrensel; Diğer